【裁判字號】    97,重訴,577
【裁判日期】    970314
【裁判案由】    詐欺
【裁判全文】
臺灣臺中地方法院刑事判決             97年度重訴字第577號
公  訴  人  臺灣臺中地方法院檢察署檢察官
被      告  乙○○
選任辯護人  羅豐胤律師
            黃幼蘭律師
被      告  甲○○
上列被告等因詐欺案件，經檢察官提起公訴（九十五年度偵字第
二六一四六號），本院判決如下：
    主    文
乙○○、甲○○均無罪。
    理    由
一、公訴意旨略以：被告乙○○、甲○○與共犯何柏賢（原名：
    何鎮國，另移臺灣高等法院臺中分院併案審理，目前通緝中
    ）共同基於為自己不法所有之犯意聯絡，並基於詐欺之概括
    犯意，共犯何柏賢與被告乙○○自民國九十二年十一月間，
    遊說告訴人丁○○參與投資期貨及股票，使告訴人丁○○陷
    於錯誤，告訴人丁○○乃邀約告訴人己○○（起訴書誤載為
    胡慧吟）、申○○、寅○○、古雲清、午○○、壬○○、卯
    ○○、辰○○、庚○○、未○○、丑○○、巳○○等十三人
    ，共同集資，供共犯何柏賢操作，迄九十四年七月間，告訴
    人丁○○等人匯款予共犯何柏賢指定之帳戶（即被告乙○○
    所有國泰世華銀行豐原分行帳號000000000000號帳戶、被告
    乙○○所有復華商業銀行豐原分行帳號00000000000000號帳
    戶；被告甲○○所有國泰世華銀行中港分行帳號0000000000
    00號帳戶），金額累計約新臺幣（下同）九千九百八十七萬
    五千七百元（匯款明細如附表一）。被告乙○○、甲○○則
    提供於聯邦期貨股份有限公司（下稱聯邦期貨公司）之期貨
    帳戶（即被告乙○○所有期貨帳號0000000000號帳戶；甲○○所有期貨帳號0000000000號帳戶；案外人王陳朔暖所有期
    貨帳號0000000000號帳戶），供共犯何柏賢操作期貨使用。
    詎共犯何柏賢自九十二年七月間起至九十四年十二月間止，
    實際操作金額僅為一千零四十八萬七千三百零五元（利用被
    告乙○○、甲○○及案外人王陳朔暖之期貨帳戶操作之實際
    金額如附表二），告訴人丁○○等人所匯其餘款項均不知去
    向。嗣共犯何柏賢於九十四年九月間即避不見面，拒不返還
    投資款，告訴人丁○○等人始知受騙，案經告訴人丁○○等
    人訴請偵辦，因認被告甲○○、乙○○所為，均係犯刑法第
    三百三十九條第一項之詐欺取財罪嫌云云。
二、證據能力之說明：
    查被告乙○○、甲○○對於本判決所引用之下列各項證據方
    法之證據能力，於本院準備程序時均表示無意見，且於法院
    調查證據時，知有刑事訴訟法第一百五十九條第一項不得為
    證據之情形，亦未於言詞辯論終結前聲明異議，茲審酌該等
    言詞陳述及書面作成時之情況，並無不宜作為證據之情事，
    依刑事訴訟法第一百五十九條之五之規定，自得作為證據，
    合先敘明。
三、按犯罪事實應依證據認定之，無證據不得認定犯罪事實；又
    不能證明被告犯罪者，應諭知無罪之判決，刑事訴訟法第一
    百五十四條第二項、第三百零一條第一項分別定有明文。次
    按所謂認定犯罪事實之證據，係指足以認定被告確有犯罪行
    為之積極證據而言，該項證據自須適合於被告犯罪事實之認
    定，始得採為斷罪之資料；又事實之認定，應憑證據，如未
    能發現相當確實證據，或證據不足以證明，自不能以推測或
    擬制之方法，以為裁判之基礎；又認定犯罪事實所憑之證據
    ，無論係直接證據或間接證據，其為訴訟上之證明，須於通
    常一般之人均不致有所懷疑，而得確信其為真實之程度者，
    始得據為有罪之認定，倘其證明尚未達到此一程度，而有合
    理之懷疑存在，復無其他調查途徑可尋，法院即應為無罪之
    判決，最高法院二十九年上字第三一○五號、四十年臺上字
    第八六號、七十六年臺上字第四九八六號判例著有明文。再
    事實審法院對於證據之取捨，依法雖有自由判斷之權，然積
    極證據不足證明犯罪事實時，被告之抗辯或反證縱屬虛偽，
    仍不能以此資為積極證據應予採信之理由，最高法院亦著有
    三十年上字第四八二號判例可資參照。
四、公訴人認為被告乙○○、甲○○涉有上開刑法第三百三十九
    條第一項之詐欺取財罪嫌，無非係以告訴人丁○○之指述及
    證人林明俊、魏仁梂之證述，及共犯何柏賢所簽發之本票、
    切結書數紙，被告乙○○、甲○○及案外人王陳朔暖於聯邦
    期貨公司之開戶資料及月對帳單，共犯何柏賢所簽立之投資
    資金一覽表，被告乙○○、甲○○及案外人王陳朔暖於聯邦
    期貨公司之存款、提款明細表，被告乙○○所有國泰世華銀
    行豐原分行帳號000000000000號帳戶、被告乙○○所有復華
    商業銀行豐原分行帳號00000000000000號帳戶、被告甲○○
    所有國泰世華銀行中港分行帳號000000000000號帳戶之資金
    明細表，臺灣高等法院臺中分院九十三年度上更（一）字第
    一七六號於九十三年十一月五日之準備程序筆錄、告訴人未
    ○○匯款至被告乙○○國泰世華銀行豐原分行帳戶之電匯申
    請書、告訴人丑○○匯款予被告乙○○之存摺明細附卷可稽
    ，為其主要依據。訊據被告乙○○固坦承其將於國泰世華銀
    行豐原分行所開設帳號000000000000號之帳戶、於復華商業
    銀行豐原分行所開設帳號00000000000000號之帳戶、於聯邦
    期貨公司所開設帳號0000000000號之帳戶，提供予共犯何柏
    賢使用；被告甲○○固坦承其將於國泰世華銀行中港分行所
    開設帳號000000000000號之帳戶、於聯邦期貨公司所開設帳
    號0000000000號之帳戶及案外人王陳朔暖於聯邦期貨公司所
    開設帳號0000000000號之帳戶，提供與共犯何柏賢使用等情
    不諱，惟均堅決否認有何詐欺取財之犯行，被告乙○○辯稱
    ：其於國泰世華銀行豐原分行所開設帳號000000000000號之
    帳戶，原本就是供其父親、阿姨等人委由何柏賢代為操作匯
    入資金之用，並不是為專供丁○○等告訴人匯入資金而去開
    戶的，何柏賢原本只有使用甲○○、王陳朔暖開設之期貨帳
    戶，但因資金匯入其帳戶愈來愈多，何柏賢說他要採取多空
    操作方式，必須新增加一個期貨帳戶，其才於九十三年三月
    間至聯邦期貨公司開設0000000000號帳戶供何柏賢操作期貨
    使用，投資行為是從九十二年四月份開始，剛開始金額很少
    ，而丁○○參與何柏賢投資股票、期貨，並不是由其遊說，
    是丁○○自己與何柏賢談論投資資金請何柏賢代為操作期貨
    、股票之事，其沒有參與討論，因丁○○認為其及何柏賢都
    住臺中縣豐原市，所以丁○○把資金先轉到其於國泰世華銀
    行豐原分行開設之帳戶，再由其轉給何柏賢，全都是由何柏
    賢操作，其沒有介入操作，一開始由何柏賢將本金及獲利一
    起轉到其帳戶，由其辦理匯款給丁○○等告訴人，到了九十
    二年十一月份時，何柏賢告訴丁○○等告訴人，若將本金、
    獲利一起匯回其帳戶，金額會很大，丁○○等告訴人也覺得
    麻煩，故丁○○等告訴人與何柏賢有結算確認留多少本金在
    其帳戶，再依本金計算獲利，往後就只將獲利匯款給丁○○
    等告訴人，至九十四年年初，因為丁○○等告訴人想要拿回
    本金，但何柏賢卻百般推脫，其也找不到何柏賢，嗣於九十
    四年六、七月份時，丁○○等告訴人有找到何柏賢，有與何
    柏賢確認應給丁○○等告訴人而未給的不足款項，由何柏賢
    簽發本票，到期日是九十四年九月三十日，但何柏賢在九十
    四年九月二十四日就出境，丁○○等告訴人才開始一連串請
    求還款之行為，其等是投資的行為，丁○○等告訴人匯至其
    及甲○○帳戶之金額，總共應該只有三千多萬元，而不是九
    千九百八十七萬五千七百元，至於何柏賢自九十二年七月間
    起至九十四年十二月間止，實際操作的金額是不是只有一千
    零四十八萬七千三百零五元，其不清楚，也不知道此金額如
    何算得，丁○○等告訴人請何柏賢代為操作期貨、股票時，
    其絕對沒有要將丁○○等告訴人的錢騙來使用之意等語；被
    告甲○○辯稱：其沒有參與投資之事，其與何柏賢原本是同
    居關係，何柏賢要作期貨、股票投資，但說如無入金，就無
    法操作，入金是要入到聯邦期貨公司帳戶，所以何柏賢叫其
    去聯邦期貨公司開戶，並說開戶沒有風險，其想何柏賢不會
    害其，就去開設期貨帳戶，而國泰世華銀行中港分行帳戶，
    是其本有的帳戶，何柏賢說要出金到其國泰世華銀行中港分
    行帳戶，他才可以運用這筆資金，其認為只是提供帳戶給何
    柏賢，其也沒有提供資金，也不能單以該帳戶借錢，單純作
    為金錢出入之用應該沒有關係，所以才提供該帳戶給何柏賢
    使用，丁○○等告訴人匯款至其所開設之國泰世華銀行中港
    分行帳戶，其都不知情，其並無騙他們的錢之意，又何柏賢
    說期貨有漲有跌，可以做多也可以放空，但是不可以在同一
    個帳戶操作，需要另外開一個帳戶，所以其才會帶其母親王
    陳朔暖去聯邦期貨公司開立期貨帳戶等語。
五、經查：
（一）告訴人丁○○（兼告訴人寅○○、古宇軒、午○○、壬○○、辰○○、庚○○、未○○之代理人）於九十五年一月
      四日在臺中縣調查站詢問時供述：其一直有從事股票買賣
      ，於九十二年十月間，經由其曾任職興中機電公司協力廠
      商江宗洋即乙○○先生之介紹，認識自稱任職高盛財經顧
      問公司總經理之何柏賢，其與何柏賢在江宗洋住所進一步
      會談，何柏賢大談他的操盤理念及手法，並稱獲利甚豐，
      致其認為他確實在期貨股票操盤能力甚強，所以便在同月
      開始小額投資，依照何柏賢指示將第一筆資金六十四萬元
      匯入乙○○在國泰世華銀行豐原分行開設帳號0000000000
      00之帳戶，數日後即接獲乙○○的獲利回報，並將前開獲
      利金額匯至其在臺灣中小企業銀行豐原分行帳戶內，因其
      確實有獲利，所以覺得可以繼續投資，便找其妹妹洪麗虹
      、弟弟洪宏玟、妹妹洪淑貞、姐姐洪鳳珠、小姨子陳昭蓉
      、岳母辛○○、小舅子壬○○、阿姨張蒲月、舅姑陳麗珠
      及其妻子陳昭伶等親友投資，將資金分別匯入前開乙○○
      銀行帳戶及乙○○在復華商業銀行豐原分行開設帳號0000
      0000000000號之帳戶及甲○○在國泰世華銀行中港分行開
      設之帳號000000000000號帳戶，以供何柏賢操作期貨或股
      票等語（見臺灣臺中地方法院檢察署九十五年度偵字第二
      一四二二號卷第二七頁）；於九十五年三月十七日偵訊時
      指述：「我們的錢都已經存入乙○○的戶頭，然後由何柏
      賢來決定買什麼股票、幾口的期貨。而且都是何柏賢說有
      獲利，然後由我們再匯我們能吃的口數的期貨給何柏賢所
      指定的乙○○帳戶內。」等語（見臺灣臺中地方法院檢察
      署九十四年度他字第三七八八號卷(一)第一七三頁）；於九
      十五年四月十九日偵訊時陳述：「我當初是在九十二年六
      月間就開始有匯錢給乙○○，這些錢都是要交給何柏賢操
      作期貨之用的。」等語（見臺灣臺中地方法院檢察署九十
      四年度他字第三七八八號卷(五)第四頁）；於九十五年十月
      五日偵訊時陳述：下單應該都是何柏賢在操作；我們沒有
      告王陳朔暖，是因為她年紀大了，她應該是沒有參與詐欺
      行為等語（見臺灣臺中地方法院檢察署九十四年度他字第
      三七八八號卷(五)第六六至六七頁）。告訴人申○○於本院
      九十六年三月三日行準備程序時則指述：其沒有看過甲○○，也沒有跟她談過股票、期貨的事等語明確（見本院卷
      (一)第九五頁）。則由告訴人丁○○、申○○上開指述，可
      知招攬投資及實際操作期貨、股票者，均為共犯何柏賢，
      被告乙○○應無與共犯何柏賢共同遊說告訴人丁○○參與
      投資期貨及股票，且被告乙○○、甲○○及案外人王陳朔
      暖僅係提供帳戶供共犯何柏賢操作股票、期貨之用而已，
      並無參與招攬投資或實際操作之事甚明。是被告乙○○辯
      稱：其沒有遊說丁○○參與投資期貨及股票，也沒有介入
      操作等語，及被告甲○○辯稱：其僅單純提供帳戶供何柏
      賢使用，丁○○等告訴人匯款之事，其均不知情等語，尚
      屬可採。
（二）再觀之告訴人提出附於臺灣臺中地方法院檢察署九十四年
      度他字第三七八八號卷(一)第十七至十八頁之切結書二紙，
      其上分別載明「本人何柏賢接受戊○○、丁○○、林瑞瓏
      （註：應為丙○○之誤）、子○○、寅○○、古雲清、洪
      麗虹、洪宏玟、鄭秀琴、張津菁、庚○○、徐敏虹、壬○○等人，委任投資指數期貨及股票，合計本金新臺幣貳仟
      壹佰捌拾捌萬元正。現因操作套牢乃決定再以二個多月時
      間操作，期望能解套。亦即在九月三十日前結算出清，無
      論盈虧本人願意確保至少支付本金新臺幣貳仟壹佰捌拾捌
      萬元正」、「本人何柏賢接受壬○○、子○○、戊○○、
      朱蓉蓁、洪麗虹、黃國良、己○○、管美虹、庚○○、寅
      ○○、黃李玉秀、洪淑貞、丁○○、辰○○、李金原、辛○○、陳麗珠、陳昭蓉、廖美惠、申○○、陳昭伶、洪宏
      玟、張津菁、張曉盈、洪鳳珠、張蒲月、鄭秀琴、蘇秋月
      、王麗貞等人，委任投資指數期貨及股票，合計本金新臺
      幣仟柒佰貳拾萬元正。現因操作套牢乃決定再以二個
      多月時間操作，期望能解套。亦即在九月三十日前結算出
      清，無論盈虧本人願意確保至少支付本金新臺幣仟柒佰
      貳拾萬元正，並願意開立本票為憑證，恐空口無憑特立
      此切結書證明」等語，並由共犯何柏賢親自簽名蓋指印；
      且告訴人所提出附於同卷第十九至三五頁之本票，亦均係
      由共犯何柏賢簽發，被告乙○○、甲○○並無擔任共同發
      票人，益徵本案係由共犯何柏賢接受告訴人之委託代為操
      作期貨、股票，被告乙○○、甲○○則不與焉。
（三）再者，依國泰世華商業銀行豐原分行96年8月29日096國世
      豐原字第0086號函附之案外人江宗洋所開立帳號帳號0000
      00000000號帳戶之交易明細資料、活期（儲蓄）存款取款
      憑條、活期（儲蓄）存款存入憑條，國泰世華商業銀行豐
      原分行96年11月21日國世豐原字第0960000123號函附案外
      人江宗洋前開帳戶之提款機轉帳紀錄及九十三年十一月二
      十二日轉帳二十三萬四千七百十五元之所有活期（儲蓄）
      存款取款憑條，國泰世華商業銀行豐原分行96年12月17日
      國世豐原字第0960000116號函附被告乙○○所開立帳號00
      0000000000帳戶之交易明細資料、活期（儲蓄）存款取款
      憑條、活期（儲蓄）存款存入憑條，復華商業銀行股份有
      限公司豐原分行96年9月18日復豐字第0960000447號函附
      被告乙○○所開立帳號0000000000000號帳戶之存摺類取
      款支出憑條，元大商業銀行股份有限公司豐原分行97年1
      月10日元豐字第0970000063號函覆匯款申請書（代收入傳
      票）、自動提款機序時記錄紙，臺灣中小企業銀行豐原分
      行96年11月22日豐原字第4609600338號函檢附之告訴人丁○○支存帳號00000000000號帳戶之支票存款對帳單，國
      泰世華商業銀行豐原分行96年11月14日國世豐原字第0960
      000118號函，元大商業銀行股份有限公司豐原分行97年1
      月10日元豐字第0970000063號函，慶豐商業銀行文心分行
      96年11月12日（96）慶銀心字第295號函，臺灣土地銀行
      臺中分行96年11月14日中存字第0960005465號函，臺灣中
      小企業銀行潭子分行96年11月12日九六潭子字第0165號函
      ，臺中商業銀行東勢分行96年11月9日中東勢字第0960460
      0284號函，合作金庫商業銀行南豐原分行96年11月15日合
      金南豐存字第0960005030號函，玉山銀行埔墘分行96年11
      月16日玉山埔墘字第07111609號函，彰化商業銀行大甲分
      行96年11月9日彰甲字第0962568號函，大甲鎮農會96年11
      月12日大鎮農信字第0960050181號函，臺灣郵政股份有限
      公司臺北郵局96年11月14日北營字第0960904349號函，臺
      灣郵政股份有限公司豐原郵局96年11月12日營字第096020
      2600號函，臺灣銀行豐原分行96年11月16日豐原營字第09
      600061201號函，國泰世華商業銀行於九十七年二月十九
      日傳真本院之帳號與名稱相符之函各一份，可知被告乙○○於復華商業銀行之期貨帳戶，出金至其於國泰世華銀行
      開設之上開帳戶時，確有將款項匯至各告訴人帳戶內，足
      顯被告乙○○所辯：其沒有介入操作，一開始由何柏賢將
      本金及獲利一起轉到其帳戶，由其辦理匯款給丁○○等告
      訴人，到了九十二年十一月份時，何柏賢告訴丁○○等告
      訴人，若將本金、獲利一起匯回其帳戶，金額會很大，丁○○等告訴人也覺得麻煩，故丁○○等告訴人與何柏賢有
      結算確認留多少本金在其帳戶，再依本金計算獲利，往後
      就只將獲利匯款給丁○○等告訴人一節，尚非子虛。
（四）另衡諸附於本院卷(一)第一一八至一二一頁之共犯何柏賢簽
      給被告乙○○之和解書、收據、切結書內容，可知在本案
      丁○○等告訴人投資委由共犯何柏賢操作期貨、股票之同
      時，被告乙○○除提供上開帳戶外，尚有自行提供龐大資
      金委由共犯何柏賢操作期貨、股票，是被告乙○○本身投
      資之行為，核與本案丁○○等告訴人之投資行為實無兩異
      ，自難以被告乙○○提供上開帳戶供告訴人存入投資款及
      供共犯何柏賢操作期貨、股票之行為，即遽認被告乙○○
      有詐欺丁○○等告訴人之舉。
（五）再者，公訴人雖指丁○○等告訴人匯款至被告乙○○之國
      泰世華銀行豐原分行帳戶、復華商業銀行豐原分行帳戶，
      及匯款至被告甲○○之國泰世華銀行中港分行帳戶之金額
      ，累計為九千九百八十七萬五千七百元，匯款明細如附表
      一所示云云。然觀之起訴書所附之附表一，加總金額後，
      並無達到九千九百八十七萬五千七百元，且丁○○等告訴
      人於本院九十六年十月三日行準備程序時，又提出一份告
      訴人受騙金額統計表（新作）（見本院卷(二)第二三○至二
      三二頁），其自行統計之總額為五千六百七十二萬二千一
      百元，亦非九千九百八十七萬五千七百元，況於被告乙○○否認其真正後，丁○○等告訴人仍無法提供各告訴人匯
      出資金合計之依據以供本院審酌，是各該匯出資金之金額
      是否正確，尚有可疑。故公訴人認為本案之丁○○等告訴
      人投資之金額是如附表一所示之九千九百八十七萬五千七
      百元，實有疑問。
（六）另檢察官雖以證人林明俊、魏仁梂之證詞作為被告乙○○
      、甲○○涉犯詐欺取財罪嫌之證據，然觀之證人林明俊於
      九十五年十月十二日偵訊中係證述：「（問：聯邦期貨是
      在何時任職？）九十一年至九十三年六、七月間」、「（
      問：你是否還記得甲○○、乙○○、王陳朔暖在你們公司
      開過期貨戶頭？）有，這三個戶頭都是請何鎮國幫忙下單
      」等語（見臺灣臺中地方法院檢察署九十四年度他字第三
      七八八號卷(五)第七二頁）；而證人魏仁梂於九十五年四月
      十九日偵訊中係證述：其目前是臺中聯邦期貨臺中分公司
      的業務副理，於九十四年七月間，當時之業務經理林明俊
      將乙○○、甲○○、王陳朔暖的帳戶轉來由其服務，但交
      接此三個帳戶後，這三個帳戶就都沒有再操作了，其有沒
      有幫他們下單等語（見臺灣臺中地方法院檢察署九十四年
      度他字第三七八八號卷(五)第二至三頁）故依證人林明俊、
      魏仁梂之上開證詞，實無法資為被告乙○○、甲○○有以
      操作期貨、股票為由詐得告訴人款項之不利證明。又依檢
      察官所舉之被告乙○○、被告甲○○、案外人王陳朔暖於
      聯邦期貨公司之開戶資料、月對帳單、存款、提款明細表
      ，及被告乙○○所有國泰世華銀行豐原分行帳號00000000
      0000號帳戶、被告乙○○所有復華商業銀行豐原分行帳號
      00000000000000號帳戶、被告甲○○所有國泰世華銀行中
      港分行帳號000000000000號帳戶之資金明細表，暨告訴人
      未○○匯款至被告乙○○於國泰世華銀行豐原分行開設帳
      戶之電匯申請書、告訴人丑○○匯款至被告乙○○之存摺
      明細等證據，亦均僅能證明被告乙○○、甲○○有在上開
      銀行開戶及存款、提款，及丁○○等告訴人有將款項存至
      被告乙○○、甲○○上開帳戶，暨被告乙○○有將款項領
      出後轉至丁○○等告訴人帳戶之情，然此尚無法證明被告
      乙○○、甲○○有詐欺告訴人款項之行為。至於共犯何柏
      賢所簽立之投資資金一覽表（見臺灣臺中地方法院檢察署
      九十四年度他字第三七八八號卷(五)第四二頁），此乃共犯
      何柏賢與丁○○等告訴人會同就委由共犯何柏賢操作「摩
      根」、「新單邊」、「舊單邊」、「固定」、「選擇權」
      、「大台指」、「股票」的口數及金額予以確定，並由共
      犯何柏賢簽名確定無訛，而被告乙○○、甲○○並未會同
      簽立，此由該投資資金一覽表上之簽名即可知悉，故由該
      投資資金一覽表，亦無法證明被告乙○○、甲○○有詐欺
      丁○○等告訴人之行為。另外，被告乙○○在共犯何柏賢
      所涉另案偽造文書等案件，於臺灣高等法院臺中分院九十
      三年度上更（一）字第一七六號於九十三年十一月五日行
      準備程序時係到庭陳述：「〈問：你和被告（指何柏賢）
      什麼關係？〉我和他是朋友，錢的部分是直接給被告，我
      是委託被告操作」、「（問：你認為被告有無詐騙你？）
      我不認為我是被詐騙的」、「（問：被告尚欠你多少錢？
      ）一來一往之間很難算」等語，此有該份準備程序筆錄一
      份附於臺灣臺中地方法院檢察署九十五年度偵字第二六一
      四四號卷第十七頁可參，顯見被告乙○○前於八十八年間
      起即以投資者之身分委由共犯何柏賢操作期貨、股票，至
      九十三年十一月五日經臺灣高等法院臺中分院傳喚到庭陳
      述意見時，仍表示其非受共犯何柏賢詐騙，可知縱其曾於
      上開庭期到庭陳述意見，而知共犯何柏賢正因代他人投資
      期貨及股票之爭議涉訟，然其內心仍堅信其係委由共犯何
      柏賢操作，盈虧自負，並無受共犯何柏賢詐騙，故於該日
      後，縱其仍繼續接受本案之告訴人匯款至其帳戶，仍難認
      其有詐欺之故意。綜上，依公訴人所舉上開證據，均無法
      證明被告乙○○、甲○○有詐騙丁○○等告訴人金額之情
      事。
（七）審酌丁○○等告訴人將投資款匯入被告乙○○、甲○○上
      開帳戶，乃基於其投資理財之動機與目的，要將財物交予
      共犯何柏賢操作期貨、股票，而丁○○等告訴人參與高風
      險之期貨、股票交易，當自負盈虧之風險，要難因其投資
      產生巨額虧損，即認被告乙○○、甲○○提供帳戶供共犯
      何柏賢使用，即屬詐欺行為。
六、綜上所述，被告乙○○、甲○○所有上開帳戶，雖供共犯何
    柏賢使用，但被告乙○○、甲○○並無參與共犯何柏賢招攬
    丁○○等告訴人投資期貨、股票，且亦無親自參與操作，而
    難認被告乙○○、甲○○為有何詐欺之行為。公訴人所舉之
    證據，尚不能證明被告乙○○、甲○○有其所指之詐欺取財
    犯行，並使本院產生無合理懷疑之確切心證。此外，復查無
    其他具體事證足資證明被告乙○○、甲○○有何公訴人所指
    之詐欺取財犯行，揆諸前開法條規定及判例意旨，本件自應
    諭知被告乙○○、甲○○無罪之判決，以免冤抑。
七、退併辦部分：
（一）臺灣臺中地方法院檢察署九十五年度偵字第七四五八、二
      一四二二號併辦意旨略以：被告乙○○、甲○○及共犯何
      柏賢（另行移送臺灣高等法院臺中分院併案審理）基於意
      圖為自己不法所有之概括犯意聯絡，由被告乙○○、甲○○分別提供其等所有金融機構帳戶，被告乙○○並提供其
      在聯邦期貨公司開立之期貨帳戶（帳號為0000000000號）
      ，被告甲○○則提供其在聯邦期貨公司開立之期貨帳戶（
      帳號為0000000000號）及其母王陳朔暖所有之該公司期貨
      帳戶（帳號為0000000000號），供共犯何柏賢操作期貨使
      用，共犯何柏賢於九十二年十一月間，自稱係高盛財經顧
      問公司（未經設立登記）總經理，宣稱其操作期貨股票，
      獲利甚豐，遊說告訴人丁○○參與投資期貨及股票。又於
      九十二年十二月間，遊說告訴人酉○○投資期貨，致使告
      訴人丁○○、酉○○陷於錯誤，告訴人丁○○另邀約告訴
      人丙○○、子○○、戊○○等人，告訴人丙○○、子○○
      、戊○○亦均陷於錯誤，共同集資，供共犯何柏賢操作期
      貨股票，詎共犯何柏賢於告訴人丙○○等四人投資期間，
      雖陸續將其等所匯之投資本金及些許獲利匯予告訴人丙○○等四人，然因共犯何柏賢於九十四年六月間，聲稱投資
      虧損，未能持續支付獲利予告訴人丙○○等人，經告訴人
      丙○○等人對帳，始發現共犯何柏賢提供假交易及假獲利
      之訊息，方知受騙，案經告訴人丙○○、子○○、戊○○
      告由法務部調查局臺中縣調查站移送偵辦，因認被告乙○○、甲○○此部分所為，亦涉犯刑法第三百三十九條第一
      項之詐欺取財罪嫌，而與前揭經起訴部分有修法前連續犯
      之裁判上一罪關係，應為起訴效力所及云云。
（二）惟查，本案被告乙○○、甲○○經公訴人起訴之刑法第三
      百三十九條第一項之詐欺取財案件，業經本院認為被告乙○○、甲○○犯罪嫌疑不足，而依法為無罪之諭知，則移
      送併辦部分即無修法前連續犯之裁判上一罪之不可分關係
      ，本院因而無從併案審理，應退回由公訴人另為適法之處
      理，附此敘明。
據上論斷，應依刑事訴訟法第三百零一條第一項，判決如主文。
本案經檢察官癸○○到庭執行職務
中    華    民    國    97    年    3     月    14    日
                    刑事第九庭  審判長法  官  周瑞芬
                                      法  官  楊萬益
                                      法  官  莊秋燕
上正本證明與原本無異。
如不服本判決，應於收受送達後十日內向本院提出上訴書狀（應
敘述具體理由並附繕本）。
上訴書狀如未敘述理由，應於上訴期間屆滿後二十日內補提理由
書於本院。
                                      書記官  何俞瑩
中    華    民    國    97    年    3     月    14    日


司法院資訊處製作；財團法人民間司法改革基金會備份。
